# 请教陈版及各位大牛，营业成本结转

提问人：cpa201802 时间：2018-06-04 16:24:05
以前公司会计制度不完整，原材料等消耗了，但没有记录库存商品； 当时的分录：借：研发支出-费用化 贷：原材料，人工，房租等 月末结转： 借：管理费用 贷：研发支出-费用化
现在商品销售了，无法做商品成本结转 请问可以做以下分录吗？ 借：库存商品（有实验记录，材料，工时等绝在部分还可以追溯，可能不是特别精确） 贷：以前年度损益调整
借：以前年度损益调整 贷：利润分配-未分配利润 因一直亏损，所以没有提盈余公积等
分录对吗？如若错了，请问如何正确做？或有更合理的办法吗？
另外，以前年度损益调整科目，加在哪里（公司是一般纳税人，实行小企业会计制备），企业主要是业务提升市场现有产品纯度（不太符合研发的定义：如新产品等）和中间体定制合成。
另外，因为年报已报税务，请问做以上分录可以吗（因都是亏损，只是亏损多少，不涉及缴税问题）
先在此谢谢陈版及各位！

回答人：chenyiwei
对研发过程中形成的可对外销售的试生产产品，应在其产生时按预计的可变现净值借记“其他流动资产”，贷记研发支出。实际销售时的售价与原暂估可变现净值金额之间的差额调整营业外收支。 如果该产品在以前年度产出，但在本年度出售，则前期未及时确认成本的做法构成一项前期差错，应根据其影响是否重大，判断是否属于重大前期差错，据此确定是否需对前期比较数据进行追溯重述。
另外，如果前期依据当时可获得的信息合理估计了试生产产品的可变现净值，后因市场行情变动等原因导致其可变现净值发生变化，则当初的暂估数与实际变现净值之间的差额不能简单认为是前期差错。

提问人：cpa201802 时间：2018-06-05 10:25:05
陈版，请问假如试生产产品销售 200 元； 研发支出：材料 500 ，人工 10000 ，折旧 1000 ；因为研发支出有二级科目，如人工，材料等，请问贷记研发支出是按比例结转，还是有优先顺序。 再次感谢！

回答人：chenyiwei
建议单列一个红字项目“试生产产品按预计可变现净值转出”。